【裁判字號】    97,訴,3752
【裁判日期】    971022
【裁判案由】    毒品危害防制條例
【裁判全文】
臺灣臺中地方法院刑事判決              97年度訴字第3752號
公  訴  人  臺灣臺中地方法院檢察署檢察官
被      告  甲○○
                    （另案在臺灣臺中監獄南投分監執行中）
上列被告因毒品危害防制條例案件，經檢察官提起公訴（97年度
毒偵字第3708號），被告就被訴事實為有罪之陳述，經本院合議
庭裁定由受命法官獨任進行簡式審判程序，並判決如下：
    主    文
甲○○施用第一級毒品，處有期徒刑玖月；扣案注射針筒壹支、
止血帶壹條，均沒收。又施用第二級毒品，處有期徒刑肆月。應
執行有期徒刑壹年；扣案注射針筒壹支、止血帶壹條，均沒收。
    犯罪事實
一、甲○○曾於民國91年間因施用毒品案件，經依臺灣南投地方
    法院（下稱南投地院）以91年度毒聲字第1282號裁定送觀察
    、勒戒後，認有繼續施用毒品傾向，復依該法院92年度毒聲
    字第72號裁定令入戒治處所施以強制戒治後，再依該法院92
    年度毒聲字第842 號裁定停止戒治，所餘期間付保護管束，
    於93年1 月19日保護管束期滿而強制戒治執行完畢，並由臺
    灣南投地方法院檢察署檢察官以93年度戒毒偵字第22號為不
    起訴處分確定。惟其仍不知悔改，又因施用毒品案件，經南
    投地院分別以94年度訴字第130 號及96年訴字第224 號判決
    判處應執行有期徒刑10月及有期徒刑7 月確定（均未構成累
    犯），猶不知戒除毒癮，於上開強制戒治執行完畢釋放後5
    年內，復基於施用第一級毒品海洛因之犯意，於97年7 月9
    日中午12時，在臺中市○○區○○路路旁之友人轎車內，以
    將第一級毒品海洛因置入針筒加水稀釋，再以止血帶綁住手
    臂注射血管之方式，施用第一級毒品海洛因1 次。另基於施
    用第二級毒品甲基安非他命之犯意，於上揭時、地，以將第
    二級毒品甲基安非他命置放在錫箔紙上燒烤吸食其煙霧之方
    式，施用第二級毒品甲基安非他命1 次。嗣於97年7 月9 日
    晚間10時許，在臺中縣大里市○○路日新橋下，因另案遭通
    緝為警攔檢查獲，並扣得注射針筒1 支、止血帶1 條，始悉
    上情。
二、案經臺中縣警察局霧峰分局報請臺灣臺中地方法院檢察署檢
    察官偵查起訴。
    理    由
一、本件被告甲○○所犯係死刑、無期徒刑、最輕本刑為3 年以
    上有期徒刑以外之罪，其於準備程序就被訴事實為有罪之陳
    述，經本院告知簡式審判程序之旨，並聽取其與檢察官之意
    見後，認無不得或不宜改依簡式審判程序進行之情事，依刑
    事訴訟法第273 條之1 第1 項規定，裁定進行簡式審判程序
    ，合先敘明。
二、上開犯罪事實，業據被告於本院準備程序、審理中坦承不諱
    （見本院卷第18、21頁），且被告於97年7 月9 日晚間10時
    許為警查獲採集其尿液送驗，檢驗之結果確呈嗎啡、甲基安
    非他命陽性反應，有中山醫學大學附設醫院97年7 月24日編
    號0000000 號尿液檢驗報告、臺中縣警察局霧峰分局毒品尿
    液真實姓名對照表各1 份附卷可稽（見警卷第19頁、偵查卷
    第9 頁）；又依文獻記載，施用海洛因後24小時內經由尿液
    排出之量可達使用劑量之80% ，該種毒品於尿液中排出之最
    長時限，受施用劑量、施用方式、個人體質及代謝情況等因
    素影響，因個案而異，一般可檢出之最長時間為海洛因服用
    後2 至4 天；而施用甲基安非他命後24小時內，約有施用劑
    量之70% 由尿中排出，該毒品於尿液中排出之最長時限，受
    施用劑量、施用方式、個人體質及代謝情況等因素影響，因
    個案而異，一般可檢出之最長時間為甲基安非他命1 至5 天
    等情，業經行政院衛生署管制藥品管理局90年5 月4 日管檢
    字第93902 號函釋明確；此外，復有注射針筒1 支、止血帶
    1 條扣案可證。足見被告之自白核與事實相符，應堪採信。
    本案事證明確，被告施用第一級毒品海洛因、第二級毒品甲
    基安非他命各1 次之犯行，洵堪認定。
三、按觀察、勒戒或強制戒治執行完畢釋放後，5 年內再犯毒品
    危害防制條例第10條施用毒品之罪者，應依法追訴，同條例
    第23條第2 項定有明文。本件被告前於91年間因施用毒品案
    件，經依臺灣南投地方法院（下稱南投地院）以91年度毒聲
    字第1282號裁定送觀察、勒戒後，認有繼續施用毒品傾向，
    復依該法院92年度毒聲字第72號裁定令入戒治處所施以強制
    戒治後，再依該法院92年度毒聲字第842 號裁定停止戒治，
    所餘期間付保護管束，於93年1 月19日保護管束期滿而強制
    戒治執行完畢，並由臺灣南投地方法院檢察署檢察官以93年
    度戒毒偵字第22號為不起訴處分確定，有臺灣臺中地方法院
    檢察署刑案資料查註紀錄表、全國施用毒品案件紀錄表及臺
    灣高等法院被告前案紀錄表各1 份在卷可參。是被告於上開
    強制戒治執行完畢釋放後，5 年內再犯本件施用毒品之罪，
    依前開法條之規定，應依法追訴，本院自得依法論罪科刑。
四、按海洛因係毒品危害防制條例第2 條第2 項第1 款所稱之第
    一級毒品，甲基安非他命係同條項第2 款所稱之第二級毒品
    ，均不得非法持有、施用。核被告所為，係犯毒品危害防制
    條例第10條第1 項之施用第一級毒品罪及同條第2 項之施用
    第二級毒品罪。又其持有第一、二級毒品後進而施用，其持
    有之低度行為，應為施用之高度行為所吸收，不另論罪。被
    告所犯前開施用第一、二級毒品2 罪間，犯意各別、行為互
    殊，自應分論併罰。爰審酌被告於經觀察、勒戒及強制戒治
    後，仍未能戒絕其毒癮而再次施用毒品，足證前開保安處分
    措施已難矯治其惡性，惟念其於犯罪後坦承犯行及所犯為自
    戕行為，暨考量其施用毒品之方式等一切情狀，分別量處如
    主文所示之刑，並定其應執行之刑，以示懲儆。又扣案注射
    針筒1 支，止血帶1 條，均係被告所有，供犯施用第一級毒
    品所用之物，業經被告供承在卷（見本院卷第18頁），應依
    刑法第38條第1項第2款規定，宣告沒收，併此敘明。
據上論斷，應依刑事訴訟法第273 條之1 第1 項、第299 條第1
項前段，毒品危害防制條例第10條第1 項、第2 項，刑法第11條
前段、第38條1 項第2 款、第51條第5 款，判決如主文。
本案經檢察官乙○○到庭執行職務。
中    華    民    國    97    年    10    月    22    日
                  刑事第十七庭  法  官  廖純卿
上正本證明與原本無異。
如不服本判決，應於收受送達後10日內向本院提出上訴書狀（應
敘述具體理由並附繕本）。
上訴書狀如未敘述理由，應於上訴期間屆滿後20日內補提理由書
於本院。
                                書記官  童秉三
中    華    民    國    97    年    10    月    22    日
附錄本案論罪科刑法條全文：
毒品危害防制條例第10條
施用第一級毒品者，處 6 月以上 5 年以下有期徒刑。
施用第二級毒品者，處 3 年以下有期徒刑。


司法院資訊處製作；財團法人民間司法改革基金會備份。
